臺灣桃園地方法院小額民事判決
111年度桃小字第651號
原      告  施勝評  

被      告  王晨馨  
上列當事人間請求損害賠償事件，原告對本院110年度桃簡字第6
41號刑事案件提起附帶民事訴訟，經本院刑事庭以110年度桃簡
附民字第68號裁定移送前來，本院於民國111年8月15日言詞辯論
終結，判決如下：
　　主    文
被告應給付原告新臺幣貳萬伍仟元，及自民國一一Ｏ年五月六日
起至清償日止，按年息百分之五計算之利息。
原告其餘之訴駁回。
本判決第一項得假執行。
    理由要領
一、按因故意或過失，不法侵害他人之權利者，負損害賠償責任
    ，民法第184條第1項定有明文。原告主張被告於民國109年1
    1月17日上午8時許，在桃園市○○區○○路00號之「家恩診所」
    外，因故與原告發生爭執，竟徒手推倒原告，致原告受有右
    肩挫傷之傷害等情，已經本院刑事庭以110年度桃簡字第641
    號刑事簡易判決認被告犯傷害罪在案，並經調取該案卷宗，
    核對其內證據資料確認無誤，此等事實應可認定。被告以此
    故意行為侵害原告之身體健康，就因此所生之損害，自應負
    賠償之責。
二、損害賠償之範圍：
(一)原告於本件事發前自行經營烤鴨攤，每日平均營收為10,000
    元一節，已提出其估價單5本（置證物袋內）、營業照片3張
    、營收計算明細（見桃簡卷第24至25頁反面）為證，足認屬
    實；其陳稱成本約為營收之50%等情，亦無明顯逾越通常認
    知之情形，是原告主張以每日5,000元計算每日收入，應屬
    可採。又原告既係自營烤鴨攤，工作內容當須頻繁搬運貨物
    、砍剁肉品，其因肩膀挫傷之傷勢，以致3日無法從事此等
    工作，應合乎常情，是原告請求被告賠償3日之收入損失共
    計15,000元，應屬有據。
(二)按不法侵害他人之身體、健康者，被害人雖非財產上之損害
    ，亦得請求賠償相當之金額。民法第195條第1項前段定有明
    文。又按非財產上損害賠償之數額，應斟酌雙方之身分、地
    位、資力與加害程度，及其他各種情形核定相當之數額，該
    金額是否相當，應依實際加害情形與被害人所受之痛苦及雙
    方之身分、地位、經濟狀況等關係決定之（最高法院51年台
    上字第223號民事判例見解可資參照）。本院考量被告係以
    故意行為侵害原告之身體、健康法益，致原告受有右肩挫傷
    ，並參酌醫囑建議休養之傷害程度，及參考兩造於上開刑事
    案件警詢時所述教育程度、家庭經濟狀況（見偵字卷第7、1
    7頁）等一切情狀，認原告請求慰撫金35,000元尚屬過高，
    其所得請求之慰撫金應以10,000元為適當，逾此部分之請求
    則不能准許。
(三)綜上，原告得請求被告賠償之金額，共計應為25,000元，逾
    此範圍之請求則無理由，應予駁回。
三、又給付無確定期限者，債務人於債權人得請求給付時，經其
    催告而未為給付，自受催告時起，負遲延責任。其經債權人
    起訴而送達訴狀，或依督促程序送達支付命令，或為其他相
    類之行為者，與催告有同一之效力。遲延之債務，以支付金
    錢為標的者，債權人得請求依法定利率計算之遲延利息。其
    利率未經約定，亦無法律可據者，週年利率為5%，為民法第
    229條第2項、第233條第1項前段、第203條分別明定。本件
    原告之損害賠償請求權屬未定給付期限之金錢債權，故其就
    上述25,000元，請求被告給付自起訴狀繕本送達翌日即110
    年5月6日（見附民卷第7頁）起至清償日止，按年息5%計算
    之利息，亦屬有理。　　
四、綜上所述，原告依侵權行為之法律關係，請求被告給付如主
    文第1項所示，為有理由，應予准許；逾此範圍之請求則無
    理由，應予駁回。又本判決第1項係適用小額訴訟程序所為
    被告敗訴之判決，應依民事訴訟法第436條之20之規定，依
    職權宣告假執行。
五、本件係依刑事附帶民事訴訟起訴，免徵裁判費，亦未見支出
    其他訴訟費用，故依民事訴訟法第436條之19第1項確定訴訟
    費用額後，不另為訴訟費用負擔之諭知。
中　　華　　民　　國　　111 　年　　8 　　月　　26　　日
　                桃園簡易庭  法  官  陳逸倫
以上為正本係照原本作成。
如不服本判決，應於送達後20日內，向本院提出上訴狀並表明上
訴理由，如於本判決宣示後送達前提起上訴者，應於判決送達後
20日內補提上訴理由書（須附繕本）。
如委任律師提起上訴者，應一併繳納上訴審裁判費。   
中　　華　　民　　國　　111 　年　　8 　　月　　26　　日
                              書記官  潘昱臻
附錄：
一、民事訴訟法第436條之24第2項：
　  對於小額程序之第一審裁判上訴或抗告，非以其違背法令為
    理由，不得為之。
二、民事訴訟法第436條之25：
　  上訴狀內應記載上訴理由，表明下列各款事項：
　  ㈠原判決所違背之法令及其具體內容。
　  ㈡依訴訟資料可認為原判決有違背法令之具體事實。
三、民事訴訟法第471條第1項：（依同法第436條之32第2項規定
    於小額事件之上訴程序準用之）
    上訴狀內未表明上訴理由者，上訴人應於提起上訴後20日內
    ，提出理由書於原第二審法院；未提出者，毌庸命其補正，
    由原第二審法院以裁定駁回之。